【裁判字號】    97,訴,1598
【裁判日期】    971210
【裁判案由】    違反槍砲彈藥刀械管制條例
【裁判全文】
臺灣高雄地方法院刑事判決              97年度訴字第1598號
被      告  甲○○
指定辯護人  本院公設辯護人蘇鴻吉
上列被告因違反槍砲彈藥刀械管制條例案件，經檢察官提起公訴
（97年度偵字第17782號），本院判決如下：
    主  文
甲○○犯非法寄藏可發射子彈具殺傷力之槍枝罪，累犯，處有期
徒刑貳年，併科罰金新臺幣壹拾貳萬元，罰金如易服勞役，以新
臺幣壹仟元折算壹日。扣案仿GLOCK 廠26型半自動手槍製造之改
造手槍壹枝（含彈匣壹個，槍枝管制編號：0000000000號）沒收
。
    事  實
一、甲○○前於民國85年間因違反麻醉藥品管理條例案件，經臺
    灣臺南地方法院分別判處有期徒刑5 月、6 月確定，經定執
    行刑為有期徒刑8 月，於87年1 月15日縮刑期滿執行完畢；
    又於90年、91年間，因違反毒品危害防制條例、搶奪案件，
    經法院分別判處有期徒刑1 年、7 月、4 年6 月（其中有期
    徒刑1 年、7 月部分，經依中華民國九十六年罪犯減刑條例
    分別減刑為有期徒刑6 月、3 月又15日），經定執行刑有期
    徒刑4 年8 月又15日，於97年2 月21日縮刑期滿執行完畢。
二、甲○○猶不知警惕，明知可發射子彈具殺傷力之改造手槍及
    制式子彈均為管制物品，非經中央主管機關許可，不得擅自
    受寄藏匿。竟於90年7 月間，在臺南縣永康市○○路某處，
    受蔡姓綽號「阿華」之成年男子（業於94年間死亡）之託，
    而收受代為保管具殺傷力之仿GLOCK 廠26型半自動手槍製造
    之改造手槍枝1 枝（槍枝管制編號：0000000000號，含彈匣
    1 個）、具殺傷力之口徑9mm 制式子彈2 顆（另有1 顆制式
    子彈不具殺傷力），並將之藏放在臺南市○區○○○路370
    巷72號11樓住處、臺南縣永康市○○路及臺南市○○路租屋
    處等處。嗣於97年6 月19日上午2 時許，帶上開槍、彈至
    高雄市三民區○○○路與林森路口時，因見高雄市政府警察
    局保安大隊特勤中隊員警巡邏，一時心慌，乃將裝有上開槍
    、彈之提袋放置在上開建國二路233 號柱子後方，惟為警查
    覺有異，員警乃詢問甲○○袋內裝有何物，甲○○在員警尚
    不知其有持有上開槍、彈行為前，向員警坦承提袋內裝有槍
    、彈，而接受偵查、裁判，員警亦因而當場扣得上開改造手
    槍1 枝（含彈匣1 個）及制式子彈3 顆（其中1 顆不具殺傷
    力）。
三、案經高雄市政府警察局保安大隊移送臺灣高雄地方法院檢察
    署檢察官偵查起訴。
    理  由
一、程序方面─
    本判決所引用之證據資料，均經被告甲○○、指定辯護人於
    本院陳明同意作為證據（見本院審訴卷第30頁）。本院斟酌
    該等證據非非法取得，亦無證明力明顯過低之情形，是認均
    具證據能力。
二、認定犯罪事實所憑證據及理由─
  (一)上開犯罪事實，業據被告於警詢、偵訊、本院自白不諱（見
    97偵17782 號卷第8 、33頁，本院審訴卷第29頁背面，本院
    訴卷第37頁）。且扣案手槍1 枝、子彈3 顆經送請內政部警
    政署刑事警察局鑑驗結果，認：手槍1 枝（槍枝管制編號
    ：0000000000號），認係改造手槍，由仿GLOCK 廠26型半自
    動手槍製造之槍枝，換裝土造金屬槍管而成，擊發功能正常
    ，可供擊發適用之子彈使用，認具殺傷力。子彈3 顆，認
    均係口徑9mm 制式子彈，均採樣試射，其中1 顆，無法擊發
    ，認不具殺傷力；另2 顆，可擊發，均具殺傷力。此有該局
    97年7 月3 日刑鑑字第0970095298號槍彈鑑定書1 份、97年
    10月3 日刑鑑字第0970132119號函在卷可憑（見97偵17782
    號卷第42-44 頁，本院審訴卷第32-33 頁）。復有高雄市三
    民區○○○路235 號現場相片4 幀在卷可稽（見97偵17782
    號卷第12頁）。足認被告自白與事實相符。
  (二)綜上所述，本件事證明確，被告犯行堪予認定。
二、論罪之理由─
  (一)核被告未經許可，寄藏具有殺傷力之改造手槍及制式子彈之
    行為，係犯槍砲彈藥刀械管制條例第8 條第4 項之非法寄藏
    可發射子彈具殺傷力之槍枝罪，及同條例第12條第4 項非法
    寄藏子彈罪（被告行為後，槍砲彈藥刀械管制條例雖於97年
    11月26日修正公佈，惟同條例第8 條第4 項、第12條第4 項
    均未修正，自無新舊法比較之問題）。又槍砲彈藥刀械管制
    條例對「持有」與「寄藏」係分別之處罰規定，則單純之「
    持有」，固不包括「寄藏」，但「寄藏」之受人委託代為保
    管，其保管本身所為之「持有」，既係「寄藏」之當然結果
    ，法律上自宜僅就「寄藏」行為為包括之評價，不應另就持
    有予以論罪（最高法院74年度臺上字第3400號判例意旨參照
    ）。被告以一行為同時寄藏具殺傷力之改造手槍及制式子彈
    ，為一行為觸犯構成要件不相同之罪名，為想像競合犯，應
    從重依非法寄藏可發射子彈具殺傷力之槍枝罪論處。公訴人
    雖未就被告寄藏本件具殺傷力制式子彈2 顆之行為提起公訴
    ，惟與起訴部分有想像競合犯之裁判上一罪關係，本院自得
    併予審理。
  (二)被告有如事實欄所示之前科犯行，分別於87年1 月15日、97
    年2 月21日縮刑期滿執行完畢，有臺灣高等法院被告全國前
    案紀錄表在卷可按，被告前受有期徒刑執行完畢後，5 年以
    內故意再犯本件有期徒刑以上之罪，為累犯，依法加重其刑
    。又被告於97年6 月19日上午2 時許帶上開槍、彈，在高
    雄市三民區○○○路與林森路口，因見高雄市政府警察局保
    安大隊特勤中隊員警巡邏，一時心慌，乃將裝有上開槍、彈
    之提袋放置在建國二路233 號柱子後方，惟為警查覺有異，
    在員警尚不知其有持有上開槍、彈行為前，向員警坦承提袋
    裝有槍彈，而接受偵查、裁判，員警並因此當場查扣本件槍
    、彈，業經證人即高雄市政府警察局保安大隊特勤中隊員警
    李盈賜於本院證述明確（見本院訴卷第33-34 頁），被告之
    行為符合自首規定，依槍砲彈藥刀械管制條例第18條第1 項
    前段規定，減輕其刑。其刑之加減並先加後減。
三、沒收之理由─
  (一)爰審酌被告前有前科犯行，仍不思依循正軌處事，違法受寄
    藏匿改造手槍及制式子彈，對社會治安有嚴重威脅，且寄藏
    時間長達7 年，惟並未持之另犯他罪，且犯後坦承犯行，態
    度良好等一切情狀，量處如主文所示之刑，並就罰金部分，
    諭知易服勞役之折算標準。
  (二)扣案具殺傷力之仿GLOCK 廠26型半自動手槍製造之改造手槍
    1 枝（槍枝管制編號：0000000000號，含彈匣1 個），為違
    禁物，依刑法第38條第1 項第1 款規定宣告沒收。另扣案具
    殺傷力之口徑9mm 制式子彈2 顆，業經鑑驗射擊，已不具殺
    傷力；及扣案不具殺傷力之口徑9mm 制式子彈1 顆，非屬違
    禁物，或與被告本件犯罪有涉，自均不予宣告沒收，併此敘
    明。
四、適用之法律
  (一)依刑事訴訟法第299 條第1 項前段。
  (二)槍砲彈藥刀械管制條例第8 條第4 項、第12條第4 項、第18
    條第1 項前段。
  (三)刑法第11條前段、第47條第1 項、第55條、第42條第3 項、
    第38條第1 項第1 款。
本案經檢察官杜妍慧到庭執行職務。
中    華    民    國    97    年    12    月    10    日
                  刑事第六庭    審判長法  官  曾逸誠
                                      法  官  王靖茹
                                      法  官  林柏壽
以上正本證明與原本無異。
如不服本判決應於收受本判決後10日內向本院提出上訴書狀，並
應敘述具體理由，如未敘述上訴理由者，應於上訴期間屆滿後20
日內補提理由書狀於本院（均須按他造當事人之人數附繕本）「
切勿逕送上級法院」。
中    華    民    國    97    年    12    月    10    日
                                      書記官  何慧娟
附錄本判決論罪科刑法條：
槍砲彈藥刀械管制條例第8條第4項：
未經許可，持有、寄藏或意圖販賣而陳列第1 項所列槍枝者，處
3 年以上10年以下有期徒刑，併科新臺幣700 萬元以下罰金。
槍砲彈藥刀械管制條例第12條第4項：
未經許可，持有、寄藏或意圖販賣而陳列子彈者，處5 年以下有
期徒刑，併科新臺幣300萬元以下罰金。


司法院資訊處製作；財團法人民間司法改革基金會備份。
